臺灣桃園地方法院民事判決
111年度重訴字第356號
原      告  王明玲  
被      告  徐俊諺（原名江俊諺）


上列當事人間請求損害賠償事件，原告就本院111年度金訴字第2
52號刑事案件提起附帶民事訴訟（111年度重附民字第21號），
經本院刑事庭裁定移送前來，本院於民國111年10月14日辯論終
結，判決如下：
    主  文
被告徐俊諺應給付原告新臺幣950萬元，及自民國111年6月28日
起至清償日止，按週年利率5％計算之利息。　
訴訟費用由被告徐俊諺負擔。
本判決於原告以新臺幣32萬元為被告徐俊諺供擔保後，得假執行
。
    事實及理由
一、本件被告經合法通知，未於言詞辯論期日到場，經核均無民
    事訴訟法第386條各款所列情形，爰依原告聲請，由其一造
    辯論而為判決。
二、原告主張略以：
　  被告徐俊諺、林家有（林家有為本院111年度重訴字第354號
    損害賠償事件之被告，亦經本院以另案判決在案），與詐欺
    集團其他成員共同基於詐欺取財及洗錢之犯意聯絡，由林家
    有提供其所申辦之合作金庫銀行帳號0000000000000號帳戶
    （下稱合庫銀行帳戶）、臺灣銀行帳號000000000000號帳戶
    （下稱臺銀帳戶）、聯邦銀行帳號0000000000000000號帳戶
    （下稱聯邦銀行帳戶），及國泰世華銀行帳號000000000000
    號帳戶（下稱國泰世華銀行帳戶），作為收受被害人遭詐欺
    後匯入款項之用。嗣由本案詐欺集團機房成員冒用公務員身
    分（尚無證據認定徐俊諺、林家有知悉詳細詐欺手法），撥
    打電話予原告王明玲，佯稱其涉犯刑事案件，需配合調查等
    語，致原告陷於錯誤，於如附表所示之時間，匯款如附表所
    示之金額【合計匯款新臺幣（下同）950萬元】至林家有前
    揭國泰世華銀行帳戶後，徐俊諺、訴外人徐兆仟復依其他詐
    欺集團成員通知，指示林家有分別於如附表所示之時間予以
    提領，或轉帳至其申辦之上開合庫銀行帳戶、臺銀帳戶及聯
    邦銀行帳戶後，再予以提領（即「車手」），徐俊諺、徐兆
    仟並負責陪同林家有一同前往、監視（即「顧水」工作），
    並收取款項（即「收水」），再層轉給詐欺集團其他成員【
    另依刑事判決所載，徐俊諺因此獲有報酬47,500元，林家有
    則因而獲有報酬38萬元】。為此，依民法侵權行為相關規定
    訴請被告徐俊諺賠償原告所受之損害，並聲明：1.被告徐俊
    諺應給付原告950萬元及自附民起訴狀繕本送達翌日起至清
    償日止，按週年利率5％計算之利息。2.願供擔保請准宣告假
    執行。　　
三、被告徐俊諺未於言詞辯論期日到場，亦未提出準備書狀作何
    聲明或陳述。
四、經查，原告主張之前揭事實，業經本院調閱本院111年度金
    訴字第179、252號刑事判決及該刑事案件之全部卷證查核相
    符，而被告徐俊諺與另案被告林家有2人均經本院刑事庭以
    上開刑事判決判處有期徒刑在案（林家有經判處有期徒刑1
    年6月，徐俊諺經判處有期徒刑1年4月），而被告徐俊諺經
    合法通知，未於言詞辯論期日到場爭執，復未提出書狀答辯
    以供本院斟酌，是足信原告之主張為真實。
五、按「因故意或過失，不法侵害他人之權利者，負損害賠償責
    任。故意以背於善良風俗之方法，加損害於他人者亦同。」
    ，「（第1項）數人共同不法侵害他人之權利者，連帶負損
    害賠償責任﹔不能知其中孰為加害人者，亦同。（第2項）
　　造意人及幫助人，視為共同行為人。」，民法第184條第1項
    、第185條第1、2項定有明文。如前所述，被告與其他詐欺
    集團成員共同分工而詐取原告之財物合計950萬元，自屬故
    意不法侵害原告之權利，則其依法即應就原告所受之全部損
    害負賠償責任。
六、綜上所述，原告基於侵權行為之法律關係，請求被告徐俊諺
    給付原告950萬元，及自附民起訴狀繕本送達翌日即111年6
    月28日（送達證書見附民卷第9頁）起至清償日止，按週年
    利率5％計算之法定遲延利息，為有理由，應予准許。又原告
    陳明願供擔保請為宣告假執行，經核與規定相符，爰酌定相
    當之擔保金額予以宣告。
七、本件事證已臻明確，原告其餘陳述及證據經核與判決結果不
    生影響，爰不另逐一論述。另如前所述，本件被告徐俊諺與
    另案被告林家有2人對原告所為乃共同侵權行為、共同致原
    告受有950萬元之損害，其2人依法原應對原告負連帶賠償責
    任，是本院雖以不同案號對上開2人為分別判決，惟徐俊諺
    、林家有2人對原告所負者實為同一筆950萬元之損害賠償責
    任，是以日後徐俊諺、林家有其中任一人對原告為清償時，
    另一人就該已清償之部分即同免清償責任，併此敘明。
八、訴訟費用負擔之依據：民事訴訟法第78條。
中　　華　　民　　國　　111 　年　　11　　月　　30  　日
                          民事第二庭  法　官　周玉羣
附表（引用被告所涉刑案判決之附表）：
◆本案詐欺集團成員於民國110年7月1日，在臺灣地區不詳地點，撥打電話予王明玲佯稱：其涉犯刑事案件，需配合調查云云，致其陷於錯誤，而依指示陸續匯款。 ◆由林家有提供其所申辦之合庫銀行、臺灣銀行、聯邦銀行、國泰世華銀行等帳戶（詳細帳號如事實欄所載）收款、轉帳。 ◆本附表之金額單位均為新臺幣。       第一層  第二層   提領時間、地點 (提領人均為林家有) 提領金額   匯款時間 匯款金額 匯入銀行帳戶   王明玲於110年7月23日上午11時23分許，在臺灣地區不詳地點，以操作網路銀行之方式匯款180萬元至林家有所有上開國泰世華銀行帳戶。  Ｘ Ｘ Ｘ 於110年7月23日中午12時10分許，以臨櫃之方式取款。 45萬元   於110年7月23日中午12時18分許，以操作網路銀行之方式轉帳。 20萬元 林家有所有上開臺灣銀行帳戶 ①於110年7月23日中午12時48分許，以臨櫃之方式取款。 ②於110年7月23日晚間10時33分許，以操作網路銀行之方式匯出。 ③於110年7月24日上午6時33分許，以操作網路銀行之方式匯出（檢察官偵查起訴書誤載為上午6時330分許應予更正）。 ④於110年7月24日上午7時24分許，以操作網路銀行之方式匯出（檢察官偵查起訴書誤載為上午6時330分許應予更正）。 ①38萬元 ②1萬2,000元 ③2,000元 ④6,000元   於110年7月23日中午12時20分許，以操作網路銀行之方式轉帳。 20萬元 林家有所有上開臺灣銀行帳戶     於110年7月23日下午2時4分許，以操作網路銀行之方式轉帳。 60萬元 林家有所有上開合庫銀行帳戶 ①於110年7月23日下午2時18分許，以臨櫃之方式取款。 ②於110年7月23日下午2時25分許，以操作自動櫃員機之方式取款。 ③於110年7月23日下午2時26分許，以操作自動櫃員機之方式取款。 ④於110年7月23日下午2時27分許，以操作自動櫃員機之方式取款。 ⑤於110年7月24日下午5時59分許，以操作網路銀行之方式匯款。 ①53萬元 ②2萬元 ③2萬元 ④2萬元 ⑤9,950元   Ｘ Ｘ Ｘ 於110年7月23日下午2時2分許，以操作自動櫃員機之方式取款。 10萬元   Ｘ Ｘ Ｘ 於110年7月23日下午2時4分許，以操作自動櫃員機之方式取款 10萬元   Ｘ Ｘ Ｘ 於110年7月23日下午2時5分許，以操作自動櫃員機之方式取款 10萬元   Ｘ Ｘ Ｘ 於110年7月23日下午2時6分許，以操作自動櫃員機之方式取款。 4萬元 王明玲於110年7月26日上午9時14分許，在臺灣地區不詳地點，以操作網路銀行之方式匯款190萬元至林家有上開國泰世華銀行帳戶。  Ｘ Ｘ Ｘ 於110年7月26日上午10時7分許，以臨櫃之方式取款。 77萬元   於110年7月26日上午10時19分許，以操作網路銀行之方式轉帳。 60萬元 林家有所有上開合庫銀行帳戶  ①於110年7月26日上午10時34分許，以臨櫃之方式取款。 ②於110年7月26日上午10時50分許，以操作自動櫃員機之方式取款。 ③於110年7月26日上午10時51分許，以操作自動櫃員機之方式取款。 ④於110年7月26日上午10時59分許，以操作自動櫃員機之方式取款。 ⑤於110年7月26日晚間8時19分許，以操作網路銀行之方式匯款。 ⑥於110年7月27日凌晨3時15分許，以操作網路銀行之方式匯款。 ①53萬元 ②2萬元 ③2萬元 ④1萬元 ⑤1萬7,000元 ⑥2,500元   Ｘ Ｘ Ｘ 於110年7月26日上午10時44分許，以操作自動櫃員機之方式取款。 10萬元   Ｘ Ｘ Ｘ 於110年7月26日上午10時45分許，以操作自動櫃員機之方式取款。 10萬元    Ｘ Ｘ Ｘ 於110年7月26日上午10時46分許，以操作自動櫃員機之方式取款。 10萬元    Ｘ Ｘ Ｘ 於110年7月26日上午10時48分許，以操作自動櫃員機之方式取款。 10萬元    Ｘ Ｘ Ｘ 於110年7月26日上午10時49分許，以操作自動櫃員機之方式取款。 10萬元  王明玲於110年7月27日上午9時5分許，在臺灣地區不詳地點，以操作網路銀行之方式匯款190萬元至林家有上開國泰世華銀行帳戶。  於110年7月27日上午9時11分許，以操作網路銀行之方式轉帳。 138萬元 林家有所有上開合庫銀行帳戶 ①於110年7月27日上午9時18分許，以臨櫃之方式取款。 ②於110年7月27日上午9時31分許，以臨櫃之方式匯款。 ③於110年7月27日上午9時38分許，以操作自動櫃員機之方式取款。 ④於110年7月27日上午9時39分許，以操作自動櫃員機之方式取款。 ⑤於110年7月27日上午9時55分許，以操作自動櫃員機之方式取款。 ⑥於110年7月27日上午9時56分許，以操作自動櫃員機之方式取款。 ⑦於110年7月27日上午10時26分許，以操作網路銀行之方式匯款。 ⑧於110年7月27日上午11時5分許，以操作自動櫃員機之方式取款。 ①44萬元 ②76萬元 ③3萬元 ④3萬元 ⑤2萬元 ⑥2萬元 ⑦5萬元 ⑧2萬元   Ｘ Ｘ Ｘ 於110年7月27日上午9時55分許，以操作自動櫃員機之方式取款。 10萬元   Ｘ Ｘ Ｘ 於110年7月27日上午9時56分許，以操作自動櫃員機之方式取款。 10萬元   Ｘ Ｘ Ｘ 於110年7月27日上午10時7分許，以操作自動櫃員機之方式取款。 10萬元   Ｘ Ｘ Ｘ 於110年7月27日上午10時9分許，以操作自動櫃員機之方式取款。 10萬元   Ｘ Ｘ Ｘ 於110年7月27日上午10時10分許，以操作自動櫃員機之方式取款。 10萬元 王明玲於110年7月28日上午9時8分許，在臺灣地區不詳地點，以操作網路銀行之方式匯款190萬元至林家有上開國泰世華銀行帳戶。  於110年7月28日上午9時35分許，以操作網路銀行之方式轉帳。 30萬元 林家有所有上開合庫銀行帳戶  ①於110年7月28日上午10時18分許，以操作網路銀行之方式匯款（檢察官偵查起訴書誤載為上午10時28分許應予更正）。 ②於110年7月28日上午10時35分許，以操作自動櫃員機之方式取款。 ③於110年7月28日上午10時36分許，以操作自動櫃員機之方式取款。 ④於110年7月28日上午10時37分許，以操作自動櫃員機之方式取款。 ⑤於110年7月28日上午10時38分許，以操作自動櫃員機之方式取款。 ⑥於110年7月28日上午10時39分許，以操作自動櫃員機之方式取款。 ①15萬元 ②3萬元 ③3萬元 ④3萬元 ⑤3萬元 ⑥3萬元   於110年7月28日上午9時51分許，以操作網路銀行之方式轉帳。 55萬元 林家有所有上開聯邦銀行帳戶  ①於110年7月28日，以臨櫃之方式取款。 ①於110年7月28日，以操作自動櫃員機之方式取款。 ②於110年7月28日，以操作自動櫃員機之方式取款。 ③於110年7月28日，以操作自動櫃員機之方式取款。 ④於110年7月28日，以操作網路銀行之方式匯款。 ①42萬5,000元 ②3萬元 ③3萬元 ④2萬元 ⑤4萬元（匯入林家有所有之國泰世華銀行帳戶後，再轉匯至林家有所有之合庫銀行帳戶後，於110年7月28日下午3時20分許，以操作網路銀行之方式匯出）   Ｘ Ｘ Ｘ 於110年7月28日上午10時5分許，以臨櫃之方式取款。 67萬元   Ｘ Ｘ Ｘ 於110年7月28日上午10時45分許，以操作自動櫃員機之方式取款。 10萬元   Ｘ Ｘ Ｘ 於110年7月28日上午10時46分許，以操作自動櫃員機之方式取款。 10萬元   Ｘ Ｘ Ｘ 於110年7月28日上午10時48分許，以操作自動櫃員機之方式取款。 10萬元   Ｘ Ｘ Ｘ 於110年7月28日上午10時49分許，以操作自動櫃員機之方式取款。 5萬元 王明玲於110年7月29日上午9時27分許，在臺灣地區不詳地點，以操作網路銀行之方式匯款200萬元至林家有上開國泰世華銀行帳戶。  Ｘ Ｘ Ｘ 於110年7月29日上午10時5分許，以臨櫃之方式取款。 47萬元   於110年7月29日上午10時11分許，以操作網路銀行之方式轉帳 75萬元 林家有所有上開合庫銀行帳戶 ①於110年7月29日上午10時24分許，以臨櫃之方式取款。 ②於110年7月29日上午10時31分許，以操作網路銀行之方式匯款。 ③於110年7月29日上午10時35分許，以操作自動櫃員機之方式取款。 ④於110年7月29日上午10時36分許，以操作自動櫃員機之方式取款。 ⑤於110年7月29日上午10時37分許，以操作自動櫃員機之方式取款。 ⑥於110年7月29日上午10時38分許，以操作自動櫃員機之方式取款。 ⑦於110年7月29日上午10時39分許，以操作自動櫃員機之方式取款。 ⑧於110年7月30日中午12時18分許，以操作自動櫃員機之方式取款。 ⑨於110年7月30日中午12時19分許，以操作自動櫃員機之方式取款。 ⑩於110年7月30日中午12時20分許，以操作自動櫃員機之方式取款。 ⑪於110年7月29日下午1時16分許，以操作網路銀行之方式匯款。 ⑫於110年8月3日上午7時55分許，以操作網路銀行之方式匯款。 ①53萬元 ②15萬元 ③3萬元 ④3萬元 ⑤3萬元 ⑥3萬元 ⑦3萬元 ⑧3萬元 ⑨3萬元 ⑩2萬元 ⑪3,980元 ⑫1,415元   於110年7月29日上午10時30分許，以操作網路銀行之方式轉帳。 15萬元      於110年7月29日上午10時29分許，以操作網路銀行之方式轉帳。 12萬元 林家有所有上開聯邦銀行帳戶 ①於110年7月29日，以臨櫃之方式取款。 ②於110年7月29日，以操作網路銀行之方式匯款。 ③於110年7月29日，以操作網路銀行之方式匯款。 ④於110年7月29日，以操作網路銀行之方式匯款。 ⑤於110年7月29日，以操作網路銀行之方式匯款。 ①10萬元 ②3,980元 ③3,980元 ④3,980元 ⑤3,980元 
以上正本係照原本作成
如對本判決上訴，須於判決送達後20日內向本院提出上訴狀。如
委任律師提起上訴者，應一併繳納上訴審裁判費。
中　　華　　民　　國　　111 　年　　11　　月　　30  　日
                                      書記官　蕭尹吟